臺灣臺南地方法院臺南簡易庭民事判決
111年度南簡字第383號
原      告  魏瑋逸
被      告  吳秉鴻


上列當事人間請求侵權行為損害賠償事件，本院於民國111年4月
28日言詞辯論終結，判決如下：
    主      文
被告應給付原告新臺幣壹拾伍萬元，及自民國一百一十一年二月
十一日起至清償日止，按週年利率百分之五計算之利息。
原告其餘之訴駁回。
訴訟費用新臺幣壹仟捌佰捌拾元由被告負擔新臺幣壹仟伍佰柒拾
元，餘由原告負擔。
本判決原告勝訴部分得假執行。
    事實及理由
壹、程序方面
　　被告經合法通知而未於言詞辯論期日到場，核無民事訴訟法
    第386條所列各款情形，爰依原告聲請由其一造辯論而為判
    決。
貳、實體方面
一、原告主張：被告可預見國内社會常見之詐欺集圈，經常利用
    他人存款帳戶轉帳、以掩飾渠等身份及犯罪不法所得，逃避
    執法人員查緝，而提供自己之金融帳戶存摺、提款卡及密碼
    予陌生人士使用，更常與財產犯罪密切相關，可能被不法犯
    罪集圈所利用，以遂渠等財產犯罪後隱匿、掩飾犯罪所得去
    向，竟仍以縱有人以渠金融帳戶作為掩飾及隱匿詐欺取財等
    特定犯罪所得去向與所在，亦不違背渠本意之洗錢及幫助詐
    欺取財等犯意，於民國109年3月某日，在臺南市東區後甲圓
    環附近之統一超商，將渠申設之華南商業銀行帳號00000000
    0000號帳戶(下稱系爭帳戶）之存摺、網路銀行帳號及密碼
    等物件資料，以新臺幣（下同）15,000元之對價，出售予真
    實姓名年籍不詳之成年人，容任該成年人及其所屬之犯罪集
    團持之供詐欺等犯罪使用。嗣該人所屬犯罪集圑成員取得前
    揭帳戶後，即共同意圖為自己不法之所有，基於詐欺之犯意
    聯絡，於109年5月底某日，透過LINE通訊方式，以LINE暱稱
    「悅悅」邀原告加入MG投資平台，佯稱：可以賺錢云云，致
    原告陷於錯誤，加入上開投資平台，按渠指示操作，並於10
    9年6月10日13時22分、25分許，以網銀各轉帳75,000元、75
    ,000元至系爭帳戶內。原告雖曾就被告上開犯行提出告訴，
    惟因被告前開幫助犯詐欺取財犯行，業經本院以110年度金
    簡字第4號判決（下稱前案）判決確定，經臺灣臺南地方檢
    察署檢察官以本件犯行與前案判決之犯行係屬同一行為，為
    前案確定判決效力所及為由，而為不起訴處分（110年度偵
    字第26566號）。另原告復因本事件而需兼職工作，以彌補
    財務損失，夜間更是輾轉難眠，身心因此備受煎熬，精神上
    遭受極大痛苦，爰依侵權行為之法律關係請求被告賠償其所
    受損害（請求賠償數額＝財產上損害150,000元＋非財產上損
    害30,000元＝180,000元）。並聲明：被告應給付原告180,00
    0元，及自起訴狀繕本送達翌日起至清償日止，按年息百分
    之5計算之利息。
二、被告未於言詞辯論期日到場，亦未提出書狀作任何聲明或陳
    述。
三、得心證之理由
　㈠按「因故意或過失不法侵害他人之權利者，負損害賠償責任
    」、「數人共同不法侵害他人之權利者，連帶負損害賠償責
    任；不能之其中孰為加害人者亦同。造意人及幫助人，是為
    共同行為人」、「連帶債務之債權人，得對於債務人中之一
    人或數人或其全體，同時或先後請求全部或一部之給付」，
    民法第184條第1項前段、第185條、第273條第1項分別定有
    明文。而民事上之共同侵權行為（狹義的共同侵權行為，即
    加害行為）與刑事上之共同正犯，其構成要件並不完全相同
    ，共同侵權行為人間不以有意思聯絡為必要，數人因過失不
    法侵害他人之權利，苟各行為人之過失行為，均為其所生損
    害之共同原因，即所謂行為關連共同，亦足成立共同侵權行
    為（最高法院67年台上字第1737號判例意旨參照）。又「當
    事人對於他造主張之事實，於言詞辯論時不爭執者，視同自
    認……當事人對於他造主張之事實，已於相當時期受合法之通
    知，而於言詞辯論期日不到場，亦未提出準備書狀爭執者，
    準用第一項之規定。但不到場之當事人係依公示送達通知者
    ，不在此限」，民事訴訟法第280條第1項及第3項亦有明文
    。
　㈡被告對原告所主張前揭事實業於相當時期受合法通知，卻於
    言詞辯論期日不到場且未提出準備書狀爭執，本來即應視同
    自認。前揭事實復據原告提出LINE對話紀錄截圖、轉帳紀錄
    暨交易明細查詢等件各1份為佐（見本院臺南簡易庭111年度
    南簡字第383號民事簡易訴訟程序第一審卷宗第33頁至第35
    頁、第37頁至第41頁），又經本院職權調取臺灣臺南地方檢
    察署110年度偵字第26566號刑事偵查卷宗核閱屬實，並有華
    南商業銀行股份有限公司109年9月24日營清字第1090027058
    號函檢附之被告開戶資料及存款交易明細附於上開卷宗可佐
    ，應堪以認定。被告提供系爭帳戶存摺、網路銀行帳號及密
    碼等物件資料給詐騙集團之行為，客觀上為原告遭受詐欺並
    受有財產上損害之共同原因，與詐騙集團成員間有行為關連
    共同，故應就原告所受財產上損害150,000元負全部賠償責
    任。
　㈢至原告另主張其因本件受有財產上損害，致其精神上受有莫
    大痛苦云云，惟其身體權或人格權等權利於本案並未遭受侵
    害，亦無不法侵害身分法益而情節重大之情形，故原告尚不
    得請求精神慰撫金30,000元，附此敘明。
　㈣「給付無確定期限者，債務人於債權人得請求給付時，經其
    催告而未為給付，自受催告時起，負遲延責任。其經債權人
    起訴而送達訴狀，或依督促程序送達支付命令，或為其他相
    類之行為者，與催告有同一之效力」、「遲延之債務，以支
    付金錢為標的者，債權人得請求依法定利率計算之遲延利息
    」、「應付利息之債務，其利率未經約定，亦無法律可據者
    ，週年利率為百分之五」，民法第229條第2項、第233條第1
    項前段及第203條分別定有明文。茲被告因本件侵權行為對
    原告應負之債務未定給付期限，則原告請求自刑事附帶民事
    訴訟起訴狀繕本送達翌日即111年2月11日起至清償日止（見
    本院臺南簡易庭111年度南司簡調字第72號民事聲請事件卷
    宗第33頁所示之送達證書），按週年利率5%計算之利息，於
    法並無不合，自應准許。
四、綜上所述，原告依侵權行為之法律關係，請求被告給付150,
    000元，及自111年2月11日起至清償日止，按週年利率百分
    之5計算之利息，為有理由，應予准許。逾此部分之請求，
    則屬無憑，應予駁回。
五、「各當事人一部勝訴、一部敗訴者，其訴訟費用，由法院酌
    量情形，命兩造以比例分擔或命一造負擔，或命兩造各自負
    擔其支出之訴訟費用」，民事訴訟法第79條定有明文。原告
    對被告之請求一部為有理由，一部為無理由，爰審酌原告勝
    敗訴比例等全部情形，命兩造負擔訴訟費用如主文第3項所
    示。
六、本件係適用簡易訴訟程序所為被告敗訴判決，就原告勝訴部
    分，應按民事訴訟法第389條第1項第3款規定職權宣告假執
    行。
七、據上論結，本件原告之訴為一部有理由、一部無理由，依民
    事訴訟法第436條第2項、第385條第1項前段、第79條、第38
    9條第1項第3款，判決如主文。
中　　華　　民　　國　　111 　年　　4 　　月　　29　　日
      臺灣臺南地方法院臺南簡易庭  法  官  陳谷鴻
以上正本證明與原本無異。   
如不服本判決，應於判決送達後20日內，向本院提出上訴狀並表
明上訴理由，如於本判決宣示後送達前提起上訴者，應於判決送
達後20日內補提上訴理由書（須附繕本）。如委任律師提起上訴
者，應一併繳納上訴審裁判費。
中　　華　　民　　國　　111 　年　　5 　　月　　2 　　日
                                  書記官  呂伊謦